Images des répertoires du notaire Cléophile Deherain pour l'étude XXI
Archives nationales de France
Images des répertoires du notaire Cléophile Deherain pour l'étude XXI
2 janvier 1813 - 13 décembre 1827
MC/RE/XXI/12 - MC/RE/XXI/17, MC/RE/XXI/23
Etude XXI; Deherain, Cléophile
7 registres
Archives nationales de France
Minutes et répertoires: la loi 2008-696 du 15 juillet 2008 relative aux archives a fixé à 75 ans à compter de la date de l'acte, ou à 25 ans à compter de la date du décès de l'intéressé si ce délai est plus bref, le délai de communication des minutes et répertoires des notaires; ce délai est porté à 100 ans à compter de la date de l'acte si le document se rapporte à un mineur (code du Patrimoine, articles L213-2, 4e d et 5e).
Autres documents de l'étude (dossiers de clients, comptabilité...): s'agissant d'archives privées, ces documents sont communicables selon les modalités fixées par le déposant ou le donateur.
Certains documents ne sont pas accessibles sous leur forme originale en raison de leur mauvais état de conservation.
Registres entrés aux Archives nationales en 1944 et 1950
Images des répertoires de l’étude XXI
Archives de l'étude XXI
répertoire d'officier public ministériel
- Répertoire chronologique pour la période du 2 janvier 1813 au 8 janvier 1817, 2 janvier 1813 - 8 janvier 1817; MC/RE/XXI/12; Le répertoire comporte 221 feuillets et fait partie d'un registre de 282 feuillets de papier manuscrits, hauteur 34,5 x largeur 24 cm, composé de plusieurs cahiers foliotés par le président du tribunal civil de 1ère instance du département de la Seine conformément à la loi du 25 ventôse an XI. Le registre est en bon état.
  Registre folioté en 2003 (foliotation non visible à l'écran)
  Le registre contient aussi le répertoire du notaire Pierre Tissandier pour la période du 2 janvier 1810 au 31 décembre 1812.
  Le répertoire contient les informations suivantes 1. numéro de l'acte dans l'année; 2. date du jour; 3. nature de l'acte; 4. nom, prénom, adresse et désignation des biens vendus; 5. minute ou brevet; 6. date de l'enregistrement; 7. prix de l'enregistrement.
  Attention: seuls les actes passés en minute sont conservés; les actes mentionnés dans le répertoire comme passés en simple brevet (colonne 3) ne sont pas conservés par les notaires et ne sont donc pas versés au Minutier (ils sont remis aux clients).
  répertoire
  - Liste chronologique des actes pour la période du 2 janvier au 31 décembre 1813, 2 janvier - 31 décembre 1813; 63 r°-117 v°; 55 feuillets
    - du 2 janvier au 30 juin 1813, 2 janvier - 30 juin 1813; 63 r°-88 v°; 26 feuillets
    - du 1er juillet au 31 décembre 1813, 1er juillet - 31 décembre 1813; 89 r°-117 v°; 29 feuillets
  - Liste chronologique des actes pour la période du 3 janvier au 31 décembre 1814, 3 janvier - 31 décembre 1814; 117 v°-154 v°; 38 feuillets
  - Liste chronologique des actes pour la période du 2 janvier au 31 décembre 1815, 2 janvier - 31 décembre 1815; 155 r°-202 r°; 48 feuillets
    - du 2 janvier au 30 juin 1815, 2 janvier - 30 juin 1815; 155 r°-179 v°; 25 feuillets
    - du 3 juillet au 31 décembre 1815, 3 juillet - 31 décembre 1815; 180 r°-202 v°; 23 feuillets
  - Liste chronologique des actes pour la période du 2 janvier au 31 décembre 1816, 2 janvier - 31 décembre 1816; 202 r°-282 r°; 81 feuillets
    - du 2 janvier au 31 mai 1816, 2 janvier - 31 mai 1816; 202 r°-242 v°; 41 feuillets
    - du1er juin au 31 décembre 1816, 1er juin - 31 décembre 1816; 242 v°-282 r°; 41 feuillets
  - Liste chronologique des actes pour la période du 2 au 8 janvier 1817, 2 janvier - 8 janvier 1817; 282 r°-282 v°; 1 feuillet
- Répertoire chronologique pour la période du 8 janvier 1817 au 30 novembre 1819, 8 janvier 1817 - 30 novembre 1819; MC/RE/XXI/13; Un registre de 246 feuillets de papier manuscrits, hauteur 35 x largeur 25 cm, composé de plusieurs cahiers cotés et paraphés par Jacques Quesnel, juge suppléant du tribunal civil de 1ère instance du département de la Seine conformément à la loi du 25 ventôse an XI. Le registre est dans un état moyen. La reliure est à refaire.
  Le répertoire contient les informations suivantes: 1. le n° de l'acte dans l'année; 2. date du jour; 3. nature de l'acte passé en brevet; 4. nature de l'acte passé en minute; 5. nom, prénom, domicile des parties, indication sur la situation et les prix des biens; 6. date d'enregistrement de l'acte; 7. droits d'enregistrement.
  - Liste chronologique des actes pour la période du 8 janvier au 31 décembre 1817, 8 janvier - 31 décembre 1817; 1 r°-84 r°; 84 feuillets
    - du 8 janvier au 30 juin 1817, 8 janvier - 30 juin 1817; 1 r°-41 v°; 41 feuillets
    - du 1er juillet au 31 décembre 1817, 1er juillet - 31 décembre 1817; 41 v°-84 r°; 44 feuillets
  - Liste chronologique des actes pour la période du 2 janvier au 31 décembre 1818, 2 janvier - 31 décembre 1818; 84 r°-169 v°; 86 feuillets
    - du 2 janvier au 15 juin 1818, 2 janvier - 15 juin 1818; 84 r°-128 r°; 45 feuillets
    - du 15 juin au 31 décembre 1818, 15 juin - 31 décembre 1818; 128 r°-169 v°; 42 feuillets
  - Liste chronologique des actes pour la période du 1er janvier au 30 novembre 1819, 1er janvier - 30 novembre 1819; 169 v°-246 v°; 78 feuillets
    - du 1er janvier au 30 juin 1819, 1er janvier - 30 juin 1819; 169 v°-209 v°; 41 feuillets
    - du 1er juillet au 30 novembre 1819, 1er juillet - 30 novembre 1819; 209 v°-246 v°; 38 feuillets
- Répertoire chronologique pour la période du 30 novembre 1819 au 13 mai 1822, 30 novembre 1819 - 13 mai 1822; MC/RE/XXI/14; Un registre de 201 feuillets de papier manuscrits, hauteur 35 x largeur 24 cm, composé de plusieurs cahiers cotés et paraphés par le juge en la chambre des vacations du tribunal civil de première instance du département de la Seine conformément à la loi du 25 ventôse an XI. Le registre est dans un état moyen.
  - Liste chronologique des actes pour la période du 30 novembre au 31 décembre 1819, 30 novembre - 31 décembre 1819; 1 r°-8 r°; 8 feuillets
  - Liste chronologique des actes pour la période du 1er janvier au 31 décembre 1820, 1er janvier - 31 décembre 1820; 8 r°-96 r°; 89 feuillets
    - du 1er janvier au 15 juin 1820, 1er janvier - 15 juin 1820; 8 r°-52 r°; 45 feuillets
    - du 16 juin au 31 décembre 1820, 16 juin - 31 décembre 1820; 52 v°-96 r°; 45 feuillets
  - Liste chronologique des actes pour la période du 2 janvier au 31 décembre 1821, 2 janvier - 31 décembre 1821; 96 r°-170 v°; 75 feuillets
    - du 2 janvier au 30 juin 1821, 2 janvier - 30 juin 1821; 96 r°-139 r°; 44 feuillets
    - du 2 juillet au 31 décembre 1822, 2 juillet - 31 décembre 1822; 139 r°-170 v°; 32 feuillets
  - Liste chronologique des actes pour la période du 2 janvier au 13 mai 1822, 2 janvier - 13 mai 1822; 170 v°-200 v°; 31 feuillets
- Répertoire chronologique pour la période du 13 mai 1822 au 9 octobre 1824, 13 mai 1822 - 9 octobre 1824; MC/RE/XXI/15; Un registre de 201 feuillets de papier manuscrits, hauteur 35 x largeur 25 cm, composé de plusieurs cahiers cotés et paraphés par le juge du tribunal civil de première instance du département de la Seine conformément à la loi du 25 ventôse an XI. Le registre est dans un état moyen.
  - Liste chronologique des actes pour la période du 13 mai au 31 décembre 1822, 13 mai - 31 décembre 1822; 1 r°-43 v°; 43 feuillets
  - Liste chronologique des actes pour la période du 1er janvier au 31 décembre 1823, 1er janvier - 31 décembre 1823; 43 v°-103 r°; 61 feuillets
    - du 1er janvier au 30 juin 1823, 1er janvier - 30 juin 1823; 43 v°-75 r°; 33 feuillets
    - du 1er juillet au 31 décembre 1823, 1er juillet - 31 décembre 1823; 75 v°-103 r°; 29 feuillets
  - Liste chronologique des actes pour la période du 2 janvier au 9 octobre 1824, 2 janvier - 9 octobre 1824; 103 v°-200 v°; 98 feuillets
    - du 2 janvier au 31 mars 1824, 2 janvier - 31 mars 1824; 103 v°-126 v°; 24 feuillets
    - du 1er avril au 30 juin 1824, 1er avril - 30 juin 1824; 126 v°-169 r°; 44 feuillets
    - du 1er juillet au 9 octobre 1824, 1er juillet - 9 octobre 1824; 169 v°-200 v°; 32 feuillets
- Répertoire chronologique pour la période du 9 octobre 1824 au 11 septembre 1827, 9 octobre 1824 - 11 septembre 1827; MC/RE/XXI/16; Un registre de 232 feuillets de papier manuscrits, hauteur 35,5 x largeur 24,5 cm, composé de plusieurs cahiers cotés et paraphés par le juge du tribunal civil de première instance du département de la Seine conformément à la loi du 25 ventôse an XI. Le registre est dans un état moyen.
  - Liste chronologique des actes pour la période du 9 octobre au 30 décembre 1824, 9 octobre - 30 décembre 1824; 1 r°-25 r°; 25 feuillets
  - Liste chronologique des actes pour la période du 3 janvier au 31 décembre 1825, 3 janvier - 31 décembre 1825; 25 r°-120 r°; 96 feuillets
    - du 3 janvier au 30 avril 1825, 3 janvier - 30 avril 1825; 25 r°-58 v°; 34 feuillets
    - du 1er mai au 31 août 1825, 1er mai - 31 août 1825; 58 v°-88 r°; 31 feuillets
    - du 1er septembre au 31 décembre 1825, 1er septembre - 31 décembre 1825; 88 r°-120 r°; 33 feuillets
  - Liste chronologique des actes pour la période du 2 janvier au 30 décembre 1826, 2 janvier - 30 décembre 1826; 120 r°-193 r°; 74 feuillets
    - du 2 janvier au 30 juin 1826, 2 janvier - 30 juin 1826; 120 r°-154 r°; 35 feuillets
    - du 1er juillet au 30 décembre 1826, 1er juillet - 30 décembre 1826; 154 r°-193 r°; 40 feuillets
  - Liste chronologique des actes pour la période du 1er janvier au 11 septembre 1827, 1er janvier - 11 septembre 1827; 193 r°-231 v°; 39 feuillets
- Répertoire chronologique pour la période du 11 septembre au 13 décembre 1827, 11 septembre - 13 décembre 1827; MC/RE/XXI/17; Le répertoire comporte 13 feuillets et fait partie d'un registre de 158 feuillets de papier manuscrits, hauteur 35,5 x largeur 24,5 cm ,composé d'un cahier coté et paraphé par le juge du tribunal civil de première instance du département de la Seine conformément à la loi du 25 ventôse an XI. Le registre est dans un état moyen.
  Le registre contient aussi le répertoire du notaire Marie Antoine Constant Grule pour la période du 14 décembre 1827 au 19 mai 1830.
  - Liste chronologique des actes pour la période du 11 septembre au 13 décembre 1827, 11 septembre - 13 décembre 1827; 1 r°-13 v°; 13 feuillets
- Répertoire alphabétique des clients pour la période du 2 janvier 1813 au 13 décembre 1827, 2 janvier 1813 - 13 décembre 1827; MC/RE/XXI/23; Le répertoire comporte 289 feuillets et fait partie d'un registre de 382 feuillets de papier manuscrits, hauteur 36 x largeur 24,5 cm. Le registre est en bon état.
  Le registre contient aussi le répertoire alphabétique des clients du notaire Pierre Tissandier pour la période du 3 janvier 1806 au 31 décembre 1812.
  Le répertoire contient les informations suivantes: 1. noms des parties; 2. nature des actes; 3. noms des parties; 4. dates des actes; 5. numéro du volume (la signification de ce numéro est inconnue).
  - Liste alphabétique des clients, lettre A, 3 r°-11 r°; 9 feuillets
  - Liste alphabétique des clients, lettre B, 24 v°-51 r°; 28 feuillets
  - Liste alphabétique des clients, lettre C, 63 v°-97 r°; 35 feuillets
  - Liste alphabétique des clients, lettre D, 111 r°-145 r°; 35 feuillets
  - Liste alphabétique des clients, lettre E, 146 v°-148 v°; 3 feuillets
  - Liste alphabétique des clients, lettre F, 152 r°-161 v°; 10 feuillets
  - Liste alphabétique des clients, lettre G, 168 r°-187 v°; 20 feuillets
  - Liste alphabétique des clients, lettre H, 191 r°-202 r°; 10 feuillets
  - Liste alphabétique des clients, lettres I et J, 205 r°-211 v°; 7 feuillets
  - Liste alphabétique des clients, lettre K, 212 v°-213v°; 2 feuillets
  - Liste alphabétique des clients, lettre L, 228 r°-253 v°; 26 feuillets
  - Liste alphabétique des clients, lettre M, 262 v°-284 r°; 23 feuillets
  - Liste alphabétique des clients, lettre N, 286 v°-292 r°; 7 feuillets
  - Liste alphabétique des clients, lettre O, 293 v°-295 v°; 3 feuillets
  - Liste alphabétique des clients, lettre P, 302 r°-318 r°; 17 feuillets
  - Liste alphabétique des clients, lettre Q, 318 v°-319 v°; 2 feuillets
  - Liste alphabétique des clients, lettre R, 323 v°-337 v°; 15 feuillets
  - Liste alphabétique des clients, lettre S, 340 v°-350 v°; 11 feuillets
  - Liste alphabétique des clients, lettre T, 355 r°-367 r°; 13 feuillets
  - Liste alphabétique des clients, lettres U, V, W, 370 r°-380 v°; 11 feuillets
  - Liste alphabétique des clients, lettre Z, 381 r°-382 r°; 2 feuillets